臺灣嘉義地方法院民事裁定　100年度小抗字第1號
抗　告　人　黃振煌
抗　告　人　美林國際整合股份有限公司
法定代理人　黃振煌
抗　告　人　理相科技股份有限公司
法定代理人　黃振煌
相　對　人　彰化商業銀行股份有限公司
法定代理人　陳淮舟
上列抗告人因與相對人間給付扣押款事件，抗告人對於本院嘉義
簡易庭民國100 年3 月31日100 年度嘉小字第85號裁定提起抗告
，本院裁定如下：
    主  文
抗告駁回。
抗告程序費用新臺幣壹仟元由抗告人負擔。
    事實與理由
一、原裁定意旨略以：反訴原告即抗告人美林國際整合股份有限
    公司（下稱美林公司）、黃振煌皆非本訴之被告，依民事訴
    訟法第259 條規定，並不得提起反訴；又本件本訴原告即相
    對人係主張本訴被告即抗告人理相科技股份有限公司（下稱
    理相公司）給付訴外人黃振煌每月支領之勞務報酬三分之一
    。惟理相公司所提出之反訴，乃係主張相對人應返還積欠美
    林公司租金、管理費，與本訴之標的，在法律及事實上並無
    任何密切關係，亦與本訴防禦方法亦無共通性及牽連性，是
    抗告人提出之反訴，於民事訴訟法第259 條、260 條第1 項
    等規定有違，均應駁回等語。
二、抗告意旨則以：相對人確實有超收美林公司自89年6 月5 日
    起至同年7 月19日為止，45天之租金共新台幣（以下同）13
    2,423 元，以之與相對人主張美林公司積欠之90年12月5 日
    起至91年4 月12日止，共計4 告月又8 天之租金376,670 元
    抵銷，租金部分美林公司僅欠244,247 元。又美林公司欠繳
    之大樓管理費僅為10,962元，非相對人主張之28,320元，兩
    項合計為255,209 元，用美林公司264,846 之保證金沖抵前
    開255,209 元，尚餘9,637 元，即相對人還欠美林公司9,63
    7 元。又從89年6 月5 日起至89年7 月19日止，相對人超收
    美林公司132,423 元租金部分，到91年4 月4 日為止，20個
    月利息應有10,000元，兩項金額合計抗告人僅請求19,232元
    ，應有理由，且與本訴之訴訟標的相牽連。又抗告人3 人即
    黃振煌、美林公司、理相公司等3 人於原審對於相對人提起
    反訴，明明合於民事訴訟法第259 條，「被告於言詞辯論終
    結前，得在本訴繫屬之法院，對於原告及就訴訟標的必須合
    一確定之人提起反訴」之規定，因此原審裁定駁回抗告人所
    提反訴適用法規不當，請予以撤銷，反訴訴訟費用由反訴被
    告即相對人負擔，及准許抗告人於原審所提反訴之聲明等語
    。
三、按，「被告於言詞辯論終結前，得在本訴繫屬之法院，對於
    原告及就訴訟標的必須合一確定之人提起反訴」、「反訴之
    標的，如專屬他法院管轄，或與本訴之標的及其防禦方法不
    相牽連者，不得提起」，為民事訴訟法第259 條、第260 條
    第1 項所明定。又，「『訴』為『原告』對於『被告』所提
    起之訴訟，『反訴』則『被告』對於『原告』所提起之訴訟
    ，而併合於本訴者。夫民事訴訟，以同等保護當事人之利益
    為主，故被告亦得對於原告起訴，然應使併合於本訴同時審
    理，以節約費用勞力及時間，故本案仿多數立法例採用反訴
    之法。」、「為擴大反訴制度解決紛爭之功能，爰修正本條
    第一項規定，使『本訴被告』得對『原告及就訴訟標的必須
    合一確定之人』提起反訴。」，民事訴訟法第260 條第1 項
    立法理由參照。經查，相對人於原審提起本訴係本於本院98
    年9 月30日以嘉院和民98司執吉字第19445 號執行命令（下
    稱系爭執行命令）將黃振煌對理相公司之每月支領之各項勞
    務報酬三分之一在14萬9,741 元、利息、違約金及程序、執
    行費用（以下合稱系爭債權）之範圍內移轉於相對人，而依
    財政部臺北市國稅局98年度綜合所得稅各類資料清單可知，
    當年度理相公司支付黃振煌2 萬4,000 元薪資，換算每月薪
    資為2,000 元，其三分之一即為667 元，計自98年7 月28日
    查封日起至99年12月止，共18個月，故請求金額共計1 萬2,
    006 元，乃依法以理相公司為被告，訴請理相公司應給付相
    對人1 萬2,006 元，及自支付命令送達翌日起至清償日止，
    按週年利率百分之五計算之利息。而抗告人所提反訴，訴訟
    標的則係請求訴外人美林公司保證金沖抵積欠相對人租金
    、管理費之餘額9,637 元、及相對人超收美林公司132,42
    3 元租金部分，到91年4 月4 日為止，20個月之利息約10,0
    00元。依前開說明，本訴之訴訟標的即「系爭債權」，與反
    訴之訴訟標的即「保證金沖抵租金後之餘額、超收租金之利
    息」，二者訴訟標的及其防禦方法顯不相牽連。且抗告人3
    人係以主張訴訟標的對其等必須合一確定，故以非本訴被告
    之「黃振煌」、「美林公司」共同為「反訴原告」，此亦與
    前開民事訴訟法第260 條第1 項立法理由說明「為擴大反訴
    制度解決紛爭之功能，爰修正本條第一項規定，使『本訴被
    告』得對『原告及就訴訟標的必須合一確定之人』提起反訴
    （即以之為『反訴被告』）。」顯不相侔。從而，原裁定據
    此以抗告人於原審所提反訴於民事訴訟法第259 條、第260
    條第1 項規定有違，裁定駁回反訴，適用法規並無違誤；抗
    告人仍執前詞指摘原裁定不當，非有理由，應予駁回。
四、據上論結，依民事訴訟法第495條之1、第449條第1項、第95
    條、第78條，裁定如主文。
中    華    民    國   100    年    5     月    31    日
                  民二庭審判長法  官  曾文欣
                              法  官  黃仁勇
                              法  官  陳思睿
上列正本與原本無異。
不得抗告。
中    華    民    國  100     年    5     月    31    日
                              書記官  張富